臺灣臺中地方法院刑事判決
110年度原訴字第73號
公  訴  人  臺灣臺中地方檢察署檢察官
被      告  黃少谷



選任辯護人  邱宇彤律師
            林更祐律師
被      告  蔡仁凱


選任辯護人  盧健毅律師（法扶律師）
上列被告等因違反毒品危害防制條例案件，經檢察官提起公訴（
110年度偵字第12540號、第12710號、第12711號、第12712號）
，並移送併辦（111年度偵字第2883號），本院判決如下：
    主    文
甲○○犯如附表一編號1至3「罪刑」欄所示之罪，處如附表一編號
1至3「罪刑」欄所示之刑及沒收。應執行有期徒刑伍年。扣案犯
罪所得新臺幣貳萬陸仟伍佰元沒收。
乙○○犯如附表一編號4「罪刑」欄所示之罪，處如附表一編號4「
罪刑」欄所示之刑及沒收。
    犯罪事實
一、甲○○（Telegram通訊軟體暱稱「陳順仔」）基於意圖販賣而
    持有第二、三、四級混合毒品，及意圖販賣而持有第三級毒
    品之犯意，於民國110年2月底、3月初某日，在嘉義市西區
    埤竹路上，向身分不詳之上游以新臺幣（下同）8萬5,000元
    之價格，購入暴力熊圖案黑色包裝毒品咖啡包（含單獨1種
    第三級毒品）、蘋果圖案白色包裝毒品咖啡包（混合涵蓋第
    二、三、四級毒品之多種毒品）、愷他命晶體（含單獨1種
    第三級毒品）各1批，後持續持有之。
二、甲○○基於販賣第三級毒品之犯意，於110年4月4日凌晨3時許
    ，在臺中市○○區○○路000巷00號前（即水源路452巷108號「
    合義商店」附近），以6,800元之價格，販售並交付暴力熊
    圖案黑色包裝毒品咖啡包40包予乙○○（Telegram通訊軟體暱
    稱「宋建平」）得手，並當場向乙○○收取6,800元價金。嗣
    乙○○於下述「四」所示於110年4月7日21時20分許，轉售部
    分毒品咖啡包予配合警方向其佯稱購毒者時，當場遭警逮捕
    ，扣得乙○○於上揭時地向甲○○購入之暴力熊圖案黑色包裝毒
    品咖啡包22包（含第三級毒品4-甲基甲基卡西酮成分），警
    方並於下述「三」所示於110年4月7日22時50分許逮捕甲○○
    時，扣得甲○○於前述110年4月4日販賣後，剩餘之如附表二
    編號1、2、3所示3種毒品，因而破獲。
三、甲○○復基於販賣第三級毒品之犯意，自110年4月6日23時許
    起，透過Telegram通訊軟體與乙○○再度磋商由其販售暴力熊
    圖案黑色包裝毒品咖啡包150包予乙○○之事宜後，甲○○於110
    年4月7日18時35分許準備實際交易時，透過Telegram通訊軟
    體再度傳訊向乙○○陳稱：「帥哥，晚上8-9點到你那邊可以
    嗎，順便補上次」等語，乙○○回稱：「約9-10點」等語，甲
    ○○嗣回稱：「（OK圖示）」「到了，老地方，你快到了嗎」
    等語，甲○○乃欲以2萬5,500元之價格，再次販售150包暴力
    熊圖案黑色包裝毒品咖啡包予乙○○（扣除甲○○先前積欠乙○○
    之1萬400元後，乙○○本次應再支付現金1萬5,100元予甲○○）
    。然因本次毒品交易，係乙○○因下述「四」所示販毒案件，
    於110年4月7日21時20分許遭警查獲後，即時供出毒品來源
    為甲○○，並將自己前一日已與上游甲○○磋商購毒，然尚未完
    成之毒品交易繼續執行，以配合警方誘捕毒品上游，甲○○因
    而於110年4月7日22時50分許，駕駛車號0000-00號自用小客
    車，攜帶欲販售之暴力熊圖案黑色包裝毒品咖啡包150包及
    其他購入後伺機販售之毒品，前往臺中市○○區○○路000巷00
    號前（即約定交易地點水源路452巷108號「合義商店」附近
    ）欲販售予乙○○時，當場遭埋伏之警方逮捕，於車內扣得甲
    ○○如前述「一」所示購入後伺機販售之暴力熊圖案黑色包裝
    毒品咖啡包190包（其中150包為本次著手販售予乙○○之標的
    ）、蘋果圖案白色包裝毒品咖啡包68包、愷他命晶體17包（
    上開毒品成分及純質淨重，均見附表二編號1、2、3備註欄
    所示）、手機2支、現金3萬3,300元等物。甲○○本次販賣第
    三級毒品暴力熊圖案黑色包裝毒品咖啡包之犯行，因買家自
    始無購毒真意，買賣意思表示無從合致，因而不遂。
四、乙○○基於販賣第三、四級混合毒品，及販賣第三級毒品之犯
    意，自110年3月19日起，以微信通訊軟體暱稱「foodpanda
    」之帳號，向不特定網友傳訊：「哈密瓜純果汁1:600」、
    「Moncler1:500」、「膠原蛋白1：500」等販賣毒品咖啡包
    之廣告訊息，並均將上揭毒品廣告傳送給暱稱「傑（得瑟）
    」之帳號。警方接獲情資後，乃授意暱稱「傑（得瑟）」帳
    號持有人，自110年3月31日起以微信通訊軟體傳訊向該帳號
    磋商佯稱購毒事宜。嗣乙○○於110年4月7日18時6分許起，傳
    訊予經警方所授意使用上揭「傑（得瑟）」微信帳號配合查
    緝之民眾而陳稱：「晚點有空？我等下進市區跟你說」等語
    ，買家陳稱：「我們可以約中清路雋永村嗎」、「會先到大
    甲，再到臺中」等語；乙○○最後回稱：「在育德路上有招牌
    ，不是那個小巷子」等語。嗣乙○○依約於110年4月7日21時2
    0分許，在臺中市○區○○路000號前，在其駕駛之其母親所有
    之車號0000-00號自用小客車旁，以1萬3,500元之價格，將
    毒品咖啡包30包（含暴力熊圖案黑色包裝毒品咖啡包22包及
    高濃度膠原蛋白字樣白色包裝毒品咖啡包8包，前者含單一1
    種第三級毒品、後者混合3種第三級毒品及1種第四級毒品，
    毒品成分及純質淨重見附表二編號4、5備註欄所示）販售並
    交付予持有「傑（得瑟）」微信帳號之經警方授意協助喬裝
    買家之民眾，並當場向對方收取2萬元現金後，乙○○當場遭
    埋伏之警方逮捕，扣得上揭作為交易標的之毒品咖啡包30包
    、手機2支、乙○○甫收取之購毒價金2萬元（已由警方領回）
    等物。本次乙○○販賣第三、四級混合毒品，及販賣第三級毒
    品之犯行，因買家自始無購毒真意、買賣意思表示無從合致
    ，因而不遂。
五、案經臺灣臺中地方檢察署檢察官指揮臺中市政府警察局第二
    分局報告臺灣臺中地方檢察署檢察官偵查起訴及移送併辦。
    理    由
一、證據能力部分：
　　按被告以外之人於審判外之言詞或書面陳述，除法律有規定
    者外，不得作為證據；被告以外之人於審判外之陳述，雖不
    符合刑事訴訟法第159條之1至第159條之4之規定，但經當事
    人於審判程序同意作為證據，法院審酌該言詞陳述或書面陳
    述作成時之情況，認為適當者，亦得為證據。當事人、代理
    人或辯護人於法院調查證據時，知有第159條第1項不得為證
    據之情形，而未於言詞辯論終結前聲明異議者，視為有前項
    之同意，刑事訴訟法第159條第1項、第159條之5定有明文。
    查本件判決認定犯罪事實所引用之被告甲○○、乙○○以外之人
    於審判外之陳述，被告及辯護人於準備程序均表示對於起訴
    書所載供述證據及非供述證據之證據能力均不爭執，同意作
    為證據使用（見本院卷第209、266頁），且公訴人及被告、
    辯護人迄至言詞辯論終結前均未聲明異議，且經本院審酌該
    等證據資料製作時之情況，並無違法不當及證明力明顯過低
    之瑕疵，堪認作為證據應屬適當，依上開規定，均具有證據
    能力。至於不具供述性之非供述證據，並無傳聞法則之適用
    ，該等證據既無證據證明係公務員違背法定程序所取得，復
    經本院踐行調查證據程序，且與本案具有關聯性，亦均有證
    據能力。
二、認定犯罪事實之證據及理由：
　㈠上揭犯罪事實，業據被告甲○○、乙○○於警詢、偵查中及本院準備程序及審理時均坦承不諱（見偵12540卷第27至37、139至142頁，偵12711卷第25至29及33至34頁，偵12540卷第129至133頁，本院卷第208、264、265、298、310頁），並有員警110年4月8日職務報告（含被告乙○○之微信帳號及所張貼之販毒廣告照片）、被告甲○○與乙○○間Telegram通訊軟體之帳號及交易訊息翻拍照片、自願受搜索同意書、臺中市政府警察局第二分局搜索扣押筆錄【執行時間：110年4月7日22時50分，執行處所：臺中市○○區○○路000巷00號前之6968-D8自小客車，受執行人：甲○○】、扣押物品目錄表、扣案物及查緝過程現場照片、採集尿液(送驗)採證同意書-甲○○、委託檢驗尿液代號真實姓名對照表-甲○○、代號B00000000、毒品案件被告甲○○0000000000號通聯紀錄表及照片（見偵12540卷第21至25、39至41、47、49至55、57、65至83、85、87、89至101頁）、被告乙○○與配合警方誘捕之買家「傑（得瑟）」間毒品交易過程微信通訊軟體訊息翻拍照片、自願受搜索同意書、臺中市政府警察局第二分局搜索扣押筆錄【執行時間：110年4月7日21時13分許，執行處所：在臺中市○區○○路000號之9982-PS自小客車，受執行人：乙○○】、扣押物品目錄表、贓物認領保管單-倪茂翔、扣案物及查緝過程現場照片、採集尿液(送驗)採證同意書-乙○○、委託檢驗尿液代號真實姓名對照表-乙○○、代號B00000000、毒品案件被告乙○○0000000000號通聯紀錄表及照片、毒品案件被告乙○○IMEZ000000000000000號通聯紀錄表及照片、110年5月12日員警偵查報告、車輛保管條（證明本次販毒所用小客車為被告甲○○所承租）、車號0000-00自小客車車行紀錄匯出文字資料、車號0000-00自小客車車行紀錄匯出文字資料、車號000-0000自小客車車行紀錄匯出文字資料、被告甲○○、乙○○2人扣案手機之行動基地臺上網歷程紀錄列印資料2份、光碟片1片（見偵12711卷第35至41、47、49至55、57、61、67至81、83、85、87至95、97至107、157、159至161、163至164、165至166、167至170、175至208、213頁光碟片存放袋內）、正修科技大學超微量研究科技中心尿液檢驗報告-甲○○、正修科技大學超微量研究科技中心尿液檢驗報告-乙○○等資料在卷可稽（見偵2883卷第25、47頁）。至扣案之附表二編號1.所示蘋果圖案白色包裝毒品咖啡包68包，經檢視內含綠色粉末，鑑驗結果為含微量第二級毒品：甲基安非他命（Methamphetamine）、微量第三級毒品：硝甲西泮（硝甲氮平）(Nimetazepam)，微量第四級毒品：硝西泮（耐妥眠）(Nitrazepam)成分，有內政部警政署刑事警察局110年6月25日刑鑑字第1100047082號鑑定書為憑（見偵12540卷第157至158頁）；扣案之附表二編號2.所示暴力熊圖案黑色包裝毒品咖啡包190包，經檢視內含淡黃色粉末，經鑑驗結果含第三級毒品：4-甲基甲基卡西酮(4-Methylmethcathinone）成分，有內政部警政署刑事警察局110年6月25日刑鑑字第1100047082號鑑定書為憑（見偵12540卷第157至158頁）；扣案之附表二編號3.所示白色晶體17包，經鑑驗結果為第三級毒品愷他命成分，有衛生福利部草屯療養院110年4月16日草療鑑字第1100400062號鑑驗書為憑（見偵12540卷第167頁）；扣案之附表二編號4.所示暴力熊圖樣黑色包裝毒品咖啡包22包，經鑑驗含第三級毒品：4-甲基甲基卡西酮(4-Methylmethcathinone、Mephedrone、4-MMC）成分，扣案之附表二編號5.所示高濃度膠原蛋白字樣白色包裝毒品咖啡包8包，經鑑驗結果含第三級毒品：4-甲基甲基卡西酮(4-Methylmethcathinone、Mephedrone、4-MMC)、甲基-N,N-二甲基卡西酮(Methy1-N,N-Dimethy1cathinone)、硝甲西泮(Nimetazepam)，第四級毒品：硝西泮(Nitrazepam)成分，均有衛生福利部草屯療養院110年4月8日草療鑑字第1100400059號鑑驗書為憑（見偵12540卷第159頁），上開補強證據足以擔保被告甲○○、乙○○前開任意性自白之真實性，核與事實相符。　 
  ㈡被告甲○○、乙○○主觀上均有販賣毒品以營利之意圖：
  1.按我國查緝毒品之販賣，一向執法甚嚴，並科以重度刑責，
    販賣第二級、第三級、第四級混合毒品既經政府懸為禁令、
    嚴加取締，且毒品量微價高，販賣行為在通常情形下均係以
    牟利為其主要誘因及目的，且依一般社會通念以觀，凡販賣
    毒品者，茍無利益可圖，應無甘冒被他人供出來源或遭檢警
    查緝法辦之危險而平價供應他人施用之理，因此其販入之價
    格必較出售之價格低廉，或以同一價格販賣而減少毒品之份
    量，而有從中賺取買賣價差牟利之意圖及事實，應屬合理之
    認定。再販賣毒品係違法行為，非可公然為之，亦無公定價
    格，且容易分裝、增減份量，而買賣之價格，可能隨時依交
    易雙方關係之深淺、購毒者之資力、需求量及對行情之認知
    、毒品來源是否充裕、查緝是否嚴謹、購毒者被查獲後供出
    購買對象之可能風險等情形，而異其標準，非可一概而論，
    除非經行為人詳細供出各次所販賣之毒品之進價及售價，且
    數量俱臻明確外，實難察得其交易實情。然販賣者從價差或
    量差中牟利，方式雖異，惟其販賣行為在意圖營利則屬同一
    ，從而，舉凡有償交易，除確有反證足以認定確係另基於某
    種非圖利本意而轉讓毒品之外，自難任由販賣者諉以無營利
    之意思，而阻卻對其販賣毒品犯行之追訴。
  2.查被告甲○○意圖販賣而持有第二級毒品而混合二種以上毒品
    、販賣第三級毒品及被告乙○○販賣第三級毒品而混合二種以
    上毒品、販賣第三級毒品等犯行係屬重罪，而被告甲○○與購
    買毒品之被告乙○○並非至親，復有金錢交易等情，且被告甲
    ○○在警詢時自承係以每包150元購得毒品咖啡包，再以170元
    轉賣出去，賣予被告乙○○40包獲利約800元至1,000元等語（
    見偵12540卷第35頁），偵查中再稱賣出6,800元毒品咖啡包
    予被告乙○○，可穫利1、2千元，伊從110年2、3月起賣愷他
    命與毒品咖啡包，總共約獲利5、6萬元等語（見偵12540卷
    第140至141頁）。被告乙○○亦稱伊向上手拿毒品咖啡包1包1
    70元，1包賣450元可以抽280元，本次交易預計共賺8,400元
    等語（見偵12711卷第27頁）。顯然被告甲○○、乙○○2人於毒
    品買賣之過程中，確係可從中獲利，並非無償幫助他人取得
    毒品，顯見被告甲○○、乙○○2人主觀上確有營利之意圖甚明
    。
  ㈢綜上所述，被告甲○○意圖販賣而持有第二級毒品而混合二種
    以上毒品、2次販賣第三級毒品之犯行，被告乙○○販賣第三
    級毒品而混合二種以上毒品、販賣第三級毒品之犯行，均事
    證明確，洵堪認定，均應依法論科。 　
三、論罪部分：
  ㈠按毒品危害防制條例第9條第3項所稱之混合，係指將2種以上
    之毒品摻雜調合，無從區分而言（如置於同一包裝內），又
    此規定係就犯罪類型變更之個別犯罪行為予以加重，當屬刑
    法分則加重之性質而成為另一獨立之罪。查被告甲○○如犯罪
    事實欄一所示，意圖販賣而持有如附表二編號2.所示之蘋果
    圖案白色包裝毒品咖啡包，含有第二級毒品、第三級毒品及
    第四級毒品成分；被告乙○○如犯罪事實欄四所示，販賣如附
    表二編號5.所示之高濃度膠原蛋白字樣白色包裝毒品咖啡包
    ，含有第三級毒品混合第四級毒品成分等情，有前引之內政
    部警政署刑事警察局110年6月25日刑鑑字第1100047082號鑑
    定書、衛生福利部草屯療養院110年4月8日草療鑑字第11004
    00059號鑑驗書在卷可參（見偵12540卷第157至158、159頁
    ）。上開毒品咖非包成分業經摻雜、調合而置於同一包裝內
    ，被告甲○○、乙○○2人意圖販賣而持有及販賣毒品之行為，
    均當屬該條項混合2種以上毒品之要件。
  ㈡刑事偵查技術上所謂之「釣魚」，係指對於原已犯罪或具有
    犯罪故意之人，以設計引誘之方式，迎合其要求，使其暴露
    犯罪事證，再加以逮捕或偵辦者而言。此乃純屬偵查犯罪技
    巧之範疇，並未違反憲法對於基本人權之保障，且於公共利
    益之維護有其必要性。於此誘捕偵查案件，販毒者雖有販毒
    之故意，且依約攜帶毒品前往交付，並已著手實施販毒之行
    為，然因係受警員引誘偽稱欲購買毒品，警員原無買受毒品
    之意思，其虛與買賣毒品，意在辦案，以求人贓俱獲，伺機
    逮捕，事實上不能真正完成買賣毒品之行為，而應僅論以販
    賣毒品未遂罪（最高法院85年第4次刑事庭會議決議參照）
    。經查，本件係因警方偵辦被告甲○○所涉違反毒品危害防制
    條例案件，經被告乙○○供稱曾向被告甲○○購買毒品，而配合
    警方查緝。被告乙○○因而在警方監控下，以微信通信軟體與
    系爭帳號聯繫，佯裝為購毒者，約定購買毒品咖啡包之價格
    與數量，而誘使系爭帳號之使用人即被告甲○○為報價行為，
    與被告甲○○聯繫完成毒品交易並相約見面，足認被告甲○○原
    本即具有意圖營利而販賣第三級毒品毒品咖啡包之犯意，並
    已著手實施販賣行為甚明，僅因喬裝購毒之買家即被告乙○○
    純係為配合警方偵辦，自始並無買受毒品之真意，實際上不
    能完成毒品交易，是被告甲○○應僅成立販賣未遂。另被告乙
    ○○亦係因警方接獲情資後，授意暱稱「傑（得瑟）」帳號持
    有人，自110年3月31日起以微信通訊軟體傳訊向該帳號磋商
    佯稱購毒事宜，佯裝為購毒者，而誘使系爭帳號之使用人即
    被告乙○○約定購買毒品咖啡包之價格與數量，聯繫完成毒品
    交易並相約見面，足認被告乙○○原本即具有意圖營利而販賣
    第三級毒品而混合二種以上之毒品咖啡包之犯意，並已著手
    實施販賣行為甚明，僅因喬裝購毒之買家即暱稱「傑（得瑟
    ）」帳號持有人純係為配合警方偵辦，自始並無買受毒品之
    真意，實際上不能完成毒品交易，是被告乙○○應僅成立販賣
    未遂。
  ㈢核被告甲○○就犯罪事實欄一所為，係犯毒品危害防制條例第9
    條第3項、第5條第2、3、4項之意圖販賣而持有第二、三、
    四級混合毒品（即蘋果圖案白色包裝毒品咖啡包）、第5條
    第3項之意圖販賣而持有第三級毒品（即暴力熊圖案黑色包
    裝毒品咖啡包、愷他命）等罪，就犯罪事實欄二所為，係犯
    毒品危害防制條例第4條第3項之販賣第三級毒品罪，就犯罪
    事實欄三所為，係犯毒品危害防制條例第4條第3項、第6項
    之販賣第三級毒品未遂罪。核被告乙○○就犯罪事實欄四所為
    ，係犯毒品危害防制條例第9條第3項、第4條第6項、第3、4
    項之販賣第三、四級混合毒品未遂，及同條例第4條第6項、
    第3項之販賣第三級毒品未遂等罪。
　㈣被告甲○○就犯罪事實欄一，將第二級毒品、第三級毒品、第
    四級毒品，同時基於販賣之意圖而販入，意圖販賣而持有三
    種毒品等2罪間，應為想像競合而僅從一重之意圖販賣而持
    有第二級毒品而混合二種以上毒品罪處斷。被告乙○○就犯罪
    事實欄四，同時販賣第三級毒品、第三級混合第四級毒品未
    遂，應為想像競合，從一重而論以販賣第三級毒品混合二種
    以上毒品未遂罪名處斷。　
　㈤被告甲○○就犯罪事實欄一、二、三之所為，係犯意各別，行
    為亦各別，應分論併罰。檢察官移送併辦部分，與起訴之犯
    罪事實一之意圖販賣而持有第二、三、四級混合毒品、意圖
    販賣而持有第三級毒品部分為同一事實，本即為本院審理之
    範圍，附此敘明。至公訴意旨將被告甲○○所涉犯罪事實欄一
    、二之所為，雖認係想像競合之裁判上一罪，然查犯罪事實
    欄一係被告甲○○於110年2月底、3月初，即向上游購入價值8
    萬5,000元之暴力熊圖案黑色包裝毒品咖啡包（含單獨1種第
    三級毒品）、蘋果圖案白色包裝毒品咖啡包（混合涵蓋第二
    、三、四級毒品之多種毒品）、愷他命晶體（含單獨1種第
    三級毒品）各1批，被告甲○○既係基於販賣之意圖而購入並
    持有上開毒品，並於110年4月4日出售其中40包毒品咖啡包
    予被告乙○○，則被告甲○○意圖販賣而持有上開毒品之時間已
    長達1個月，則其前述之意圖販賣而持有行為與其後之販賣
    行為間，實各自具有獨立性，在客觀上可認已屬各自獨立之
    行為，依一般社會健全觀念，在時間差距上可分開，在刑法
    評價上各具獨立性，前後行為皆可獨立成罪，自應分論併罰
    ，檢察官認被告甲○○上揭意圖販賣而持有與販賣行為間具想
    像競合關係，恐有誤會。
四、科刑部分：　
  ㈠刑之加重：
　　按被告甲○○所犯意圖販賣而持有第二級毒品而混合二種以上
    毒品罪，應依同條例第9條第3項規定，適用意圖販賣而持有
    第二級毒品之法定刑，並加重其刑至二分之一。被告乙○○所
    犯販賣第三級毒品混合二種以上毒品未遂罪，應依同條例第
    9條第3項規定，適用販賣第三級毒品之法定刑，並加重其刑
    至二分之一。
  ㈡刑之減輕：
　1.按犯毒品危害防制條例第4條至第8條之罪於偵查及歷審中均
    自白者，減輕其刑，毒品危害防制條例第17條第2項定有明
    文。查被告甲○○就本案犯罪事實欄一意圖販賣而持有第二級
    毒品而混合二種以上之毒品，犯罪事實欄二、三販賣第三級
    毒品之犯行，於偵查及本院審理中，均自白犯罪（見偵1254
    0卷第29至47、139至142頁，本院卷第208、264、298、310
    頁），被告乙○○就犯罪事實欄四販賣第三級毒品而混合二種
    以上毒品之犯行，於偵查及本院審理中，均自白犯罪（見偵
    12711卷第25至29、33至34頁，偵12540卷第129至133頁，本
    院卷第265、298、310頁），是均應依毒品危害防制條例第1
    7條第2項之規定，減輕其刑。 
　2.再按毒品危害防制條例第17條第1項規定：犯第4條至第8  
    條、第10條或第11條之罪，供出毒品來源，因而查獲其他正
    犯或共犯者，減輕或免除其刑。其立法旨意在於鼓勵被告具
    體提供其毒品上游，擴大追查毒品來源，俾有效斷絕毒品之
    供給，以杜絕毒品泛濫，祇須被告願意供出毒品來源之上手
    ，因而查獲其他正犯或共犯者，即可邀減輕或免除其刑之寬
    典。惟所謂「供出毒品來源」，當係指犯該條例所定上開各
    罪之人，供出其所犯上開各罪該次犯行之毒品來源而言，亦
    即須所供出之毒品來源，與其被訴之各該違反毒品危害防制
    條例犯行有直接關聯者，始得適用上開規定減免其刑，並非
    漫無限制，是倘犯販賣毒品罪，自須供出本案所販賣毒品之
    來源，始足當之。而所稱「因而查獲」，則係指被告詳實供
    出毒品來源之具體事證，因而使有偵查（或調查）犯罪職權
    之公務員知悉而對之發動偵查（或調查），並因而查獲而言
    。因之，所謂「供出毒品來源，因而查獲」，必以被告所稱
    其本案所販賣之毒品來源，與嗣後查獲之其他正犯或共犯間
    具有關聯性，始稱充足，倘被告販賣毒品之犯罪時間，在時
    序上較早於該正犯或共犯供應毒品之時間，即令該正犯或共
    犯確因被告之供出而被查獲，仍不符上開應減輕或免刑之規
    定（最高法院103年度台上字第4519號、104年度台上字第91
    7號判決意旨參照）。查被告乙○○於警詢時供稱：伊於110年
    4月8日遭警方查扣之毒品，係跟通訊軟體Telegram暱稱「陳
    順仔」之男子所拿取，前於110年4月5日20至21時許，在臺
    中市大甲區水源路上，「陳順仔」駕駛一台鐵灰色自小客車
    前來停放路邊，伊當時從副駕駛座上車，「陳順仔」在駕駛
    座拿毒品咖啡包40包予伊，伊拿6,800元給「陳順仔」，並
    配合警方於11年4月7日22時50分許，帶同警方前往伊與「陳
    順仔」相約之臺中市○○區○○路000巷00號前，發現由「陳順
    仔」所駕駛之6968-D8自小客車停放路邊，經查該暱稱「陳
    順仔」之男子即為被告甲○○，經現場指認即為伊所稱之毒品
    上手，警方並從被告甲○○所駕駛之車輛內查獲大量毒品咖啡
    包等語（見偵12711卷第27至29頁）。再於偵查中供稱：伊
    所販售的毒品咖啡包，就是向昨日被警察抓的被告甲○○所購
    買，昨天晚上伊配合警方在大甲查獲，伊與被告甲○○是用紙
    飛機Telegram通訊軟體聯絡購毒，他的暱稱就是「陳順仔」
    。伊扣案的這一批，是在110年4月3日晚上11點多左右，在
    臺中市大甲區水源路上合義商店前面跟被告黄少谷所買，他
    一個人開車來，伊上被告黄少谷的車，伊坐在副駕駛座，被
    告黄少谷給伊40包毒品咖啡包，伊則給被告甲○○現金6,800
    元，因為一包170元，40包總共就是6,800元，這一次交易被
    告黄少谷並沒有欠貨，伊也沒有欠款等語（見偵12540卷第1
    31頁）。經查，被告乙○○已於警詢階段供述其毒品來源，並
    配合警方實施誘補偵查而查得被告甲○○販賣愷他命及毒品咖
    啡包，兩者間之毒品來源、上手間實具有關聯性，自得認定
    於被告甲○○所查獲者，係屬被告乙○○販賣本案毒品之來源及
    上手，揆諸上開說明與實務見解，是被告乙○○有毒品危害防
    制條例第17條第1項規定之適用。
　3.就被告甲○○所為販賣第三級毒品未遂，被告乙○○所為販賣第
    二級毒品而混合二種以上毒品未遂之犯行，均應依刑法第25
    條第2項按既遂犯之刑減輕之。被告甲○○、乙○○既分有上述
    刑之加重及刑之減輕事由，應依刑法第71條第1項、第70條
    之規定先加重後遞予減輕其刑。
　4.至被告甲○○之辯護人辯護稱被告甲○○於起訴書所載之時間地
    點為販賣或意圖販賣毒品經查獲後，於偵查、審判中均自白
    ，請本院考量被告甲○○販賣之毒品量少，與一般毒品之上游
    販賣大量毒品不同，准依照刑法第59條之規定斟酌減輕其刑
    等語（見本院卷第298頁）。被告乙○○之辯護人辯護稱被告
    乙○○如犯罪事實欄四之犯行，係因經警設計誘捕，致實際上
    不能完成毒品交易，另被告乙○○於偵審中均已自白，且已供
    出其上手為甲○○，其販賣之毒品極少量，被告係因疫情影響
    致其經濟困難，現已誠心悔悟，請本院考量上情，准依刑法
    第59條規定減輕被告刑度，且被告並無其他前科，請本院從
    輕量刑，並給予被告緩刑之宣告等語（見本院卷第298至299
    頁）。然查刑法第59條規定犯罪之情狀顯可憫恕，認科以最
    低度刑仍嫌過重者，得酌量減輕其刑，此雖為法院依法得行
    使裁量之事項，然非漫無限制，必須犯罪另有特殊之原因、
    環境與情狀，在客觀上足以引起一般之同情而顯可憫恕，認
    為即予宣告法定低度刑期，猶嫌過重者，始有其適用。是以
    ，為此項裁量減輕其刑時，必須就被告全部犯罪情狀予以審
    酌，在客觀上是否有足以引起社會上一般人之同情，而可憫
    恕之情形，始謂適法。查被告甲○○本件所犯意圖販賣而持有
    第二級毒品而混合二種以上之毒品、販賣第三級毒品、販賣
    第三級毒品未遂等罪，被告乙○○本件所犯販賣第三級毒品而
    混合二種以上毒品未遂罪，綜觀其等犯罪之目的、動機、手
    段等，客觀上尚無任何情堪憫恕或特別之處，殊難認另有特
    殊原因或堅強事由，足以引起一般同情而顯然可憫。又被告
    甲○○持有進貨高達8萬5,000元之毒品，被告乙○○經查獲持有
    毒品咖啡包30包，毒品價值與數量非輕，販賣所得亦非甚微
    ，該等毒品咖啡包於國內流通泛濫，對社會危害既深且廣，
    此乃一般普遍大眾皆所週知，若於法定刑度之外，動輒適用
    刑法第59條之規定減輕其刑，亦不符禁絕毒品來源，使國民
    遠離毒害之刑事政策，且被告甲○○已有毒品危害防制條例第
    17條第2項、刑法第25條第2項等減刑規定之適用，被告乙○○
    亦有毒品危害防制條例第17條第1項、第2項、刑法第25條第
    2項等減刑規定之適用。本院認就被告甲○○、乙○○所為犯行
    ，分別量處如主文所示之刑，核均無情輕法重之情形，爰均
    不依刑法第59條之規定酌減其刑，附此敘明。　 
　㈢爰以行為人之責任為基礎，審酌毒品對社會秩序及國民健康
    危害至深且鉅，嚴重影響社會治安，販賣毒品行為情節尤重
    ，被告甲○○明知第二級毒品混合二種以上毒品之毒品咖啡包
    、第三級毒品愷他命、第三級毒品咖啡包等物，被告乙○○明
    知第三級毒品咖啡包、第三級毒品混合二種以上毒品咖啡包
    等物，均對人體健康戕害甚鉅，竟為牟取利益，無視國家杜
    絕毒品犯罪之禁令，率爾意圖販賣而販入前揭毒品、販賣毒
    品予他人，肇生他人毒品之來源，戕害國民身心健康，並有
    滋生其他犯罪之可能，實應嚴加非難。然考量被告甲○○、乙
    ○○犯後始終坦承犯行，尤其被告乙○○並積極配合查獲被告甲
    ○○之毒品犯行，對於毒品之擴散產生一定防堵效果，確有其
    貢獻，顯然犯後態度尚佳。至被告甲○○經查獲販賣毒品之對
    象僅有被告乙○○1人2次，第1次係約定以6,800元之價格購買
    毒品咖啡包40包並完成交易，第2次係約定以2萬5,500元之
    價格購買毒品咖啡包150包，因被告乙○○配合警方偵辦而未
    完成等情；兼衡被告甲○○自述高中畢業之教育程度、父母離
    婚、與母親、妹妹同住、3人均有工作、經濟狀況普通等語
    （見本院卷第314頁），被告乙○○自述高中畢業之教育程度
    、父母離婚、與母親同住、姊姊在外面工作、經濟狀況普通
    等語（見本院卷第314頁），暨其等犯罪動機、目的、手段
    及所生危害等一切情狀，各量處如主文所示罪刑。至被告乙
    ○○之辯護人固請求給予被告緩刑之宣告等語，然本院考量現
    今社會毒品氾濫，施用毒品者一旦沾染，極難戒除，被告販
    賣毒品犯行，嚴重危害社會秩序，且對施用毒品者身心均造
    成巨大之傷害，亦會嚴重破壞施用毒品者之家庭生活，實有
    藉由執行上開所宣告之刑，以矯正其不法行為之必要，是本
    院認本件並無以暫不執行為適當之情形，自不宜為緩刑之宣
    告。
　㈣按數罪併罰定應執行刑之裁量仍應兼衡罪責相當及特別預防
    之刑罰目的，具體審酌整體犯罪過程之各罪關係（例如各行
    為彼此間之關聯性《數罪間時間、空間、法益之異同性》、所
    侵害法益之專屬性或同一性、數罪對法益侵害之加重效應等
    ）及罪數所反應行為人人格及犯罪傾向等情狀綜合判斷，為
    妥適之裁量，且仍受比例原則及公平原則之拘束，倘違背此
    內部界限而濫用其裁量，仍非適法（最高法院104年度台抗
    字第718號裁定意旨參照）。至刑罰之科處，應以行為人之
    責任為基礎，考量人之生命有限，刑罰對被告造成之痛苦程
    度，係以刑度增加而生加乘效果，而非等比方式增加，如以
    實質累加方式執行，刑責恐將偏重過苛，不符現代刑事政策
    及刑罰之社會功能，故透過定應執行刑程序，採限制加重原
    則，授權法官綜合斟酌被告犯罪行為之不法與罪責程度、各
    罪彼此間之關聯性（例如數罪犯罪時間、空間、各行為所侵
    害法益之專屬性或同一性、數罪對法益侵害之加重效應等）
    、數罪所反應被告人格特性與傾向、對被告施以矯正之必要
    性等，妥適裁量最終具體應實現之刑罰，以符罪責相當之要
    求，是法院於酌定執行刑時，應體察法律恤刑之目的，為妥
    適之裁量，俾符合實質平等原則（最高法院105年度台抗字
    第626號裁定意旨參照）。也因此，數罪併罰定應執行刑之
    裁量時，應兼衡罪責相當及特別預防之刑罰目的，綜合考量
    行為人之人格及各罪間之關係，具體審酌各罪侵害法益之異
    同、對侵害法益之加重效應及時間、空間之密接程度，注意
    維持輕重罪間刑罰體系之平衡，在依刑法第51條第5 款定執
    行刑者，更應注意刑罰邊際效應隨刑期而遞減及行為人所生
    痛苦程度隨刑期而遞增之情形，考量行為人復歸社會之可能
    性，妥適定執行刑（最高法院108年度台上字第4405號判決
    意旨參照）。本院考量被告甲○○所犯意圖販賣而持有第二級
    毒品而混合二種以上之毒品、販賣第三級毒品、販賣第三級
    毒品未遂等犯行，罪質類似，販售對象同一，倘就其刑度予
    以實質累加，尚與現代刑事政策及刑罰之社會功能不符，茲
    考量上情，圩衡被告所犯之法律之目的、違反之嚴重性及貫
    徹刑法量刑公平正義理念，爰定其應執行之刑如主文所示。
    　　　
五、沒收部分：
　㈠按查獲之第一級、第二級毒品及專供製造或施用第一級、第
    二級毒品之器具，不問屬於犯罪行為人與否，均沒收銷燬之
    ，毒品危害防制條例第18條第1項前段定有明文。查本件如
    附表二編號2.所示蘋果圖案白色包裝毒品咖啡包68包（即本
    院110年度院安保字第291號扣押物品清單編號2.所示物品，
    見本院卷第95頁），經檢驗含微量第二級毒品甲基安非他命
    （Methamphetamine）、微量第三級毒品：硝甲西泮（硝甲
    氮平）(Nimetazepam)，微量第四級毒品：硝西泮（耐妥眠
    ）(Nitrazepam)成分，有內政部警政署刑事警察局110年6月
    25日刑鑑字第1100047082號鑑定書在卷為憑（見偵12540卷
    第157至158頁），並經被告甲○○自承為其所有（見偵12540
    卷第29頁），應依毒品危害防制條例第18條第1項前段規定
    ，於被告甲○○所犯該罪刑項下，宣告沒收銷燬之。又上開毒
    品咖啡包之包裝袋，因與其內所殘留之毒品難以析離，且無
    析離之實益與必要，均應視同為查獲之第二級毒品，一併諭
    知沒收銷燬；至鑑驗耗損部分因已滅失，爰不另宣告沒收銷
    燬。  
  ㈡次按違禁物，不問屬於犯罪行為人與否，沒收之，刑法第38
    條第1項定有明文，另毒品危害防制條例對於犯販賣第三、
    四級毒品而查獲毒品之沒收，並無特別規定，但該行為既已
    構成犯罪，則該毒品即屬不受法律保護之違禁物，應回歸刑
    法之適用，依刑法第38條規定沒收之（最高法院96年度台上
    字第884號、99年度台上字第338號判決意旨參照）。經查，
    本件附表二編號1.所示暴力熊圖案黑色包裝毒品咖啡包190
    包（即本院110年度院安保字第291號扣押物品清單編號1.所
    示物品，見本院卷第95頁），經檢出含第三級毒品：4-甲基
    甲基卡西酮(4-Methylmethcathinone、Mephedrone、4-MMC
    ）成分，有內政部警政署刑事警察局110年6月25日刑鑑字第
    1100047082號鑑定書為憑（見偵12540卷第157至158頁）；
    附表二編號3.所示愷他命白色晶體17包（即本院110年度院
    安保字第318號扣押物品清單編號1所示物品，見本院卷第14
    7頁），經檢出為第三級毒品愷他命（Ketamine），檢驗前
    淨重4.3712公克，純度99%，純質淨重4.3275公克，推估檢
    品17包，檢驗前總淨重32.6421公克，愷他命（Ketamine）
    總純質淨重32.3157公克，亦有衛生福利部草屯療養院110年
    4月16日草療鑑字第1100400062號鑑驗書為據（見偵12540卷
    第167頁）；附表二編號4.所示暴力熊圖案黑色包裝毒品咖
    啡包22包（即本院110年度院安保字第287號扣押物品清單編
    號1.所示物品，見本院卷第91頁），經檢出含第三級毒品：
    4-甲基甲基卡西酮(4-Methylmethcathinone、Mephedrone、
    4-MMC）成分，純度約8%，依據抽測純度值，推估22包均含4
    -甲基甲基卡西酮之驗前總純質淨重約7.44公克，有衛生福
    利部草屯療養院110年4月8日草療鑑字第1100400059號鑑驗
    書、110年4月16日草療鑑字第1100400061號鑑驗書為憑（見
    偵12540卷第159、163至165頁）；附表二編號5.所示高濃度
    膠原蛋白字樣白色包裝毒品咖啡包8包（53.08公克）（即本
    院110年度院安保字第319號扣押物品清單編號1.所示物品，
    見本院卷第143頁），經鑑驗含第三級毒品：4-甲基甲基卡
    西酮(4-Methylmethcathinone、Mephedrone、4-MMC)、甲基
    -N,N-二甲基卡西酮(Methy1-N,N-Dimethy1cathinone)、硝
    甲西泮(Nimetazepam)，第四級毒品：硝西泮(Nitrazepam)
    成分，亦有衛生福利部草屯療養院110年4月8日草療鑑字第1
    100400059號鑑驗書、110年4月16日草療鑑字第1100400060
    號鑑驗書在卷為憑（見偵12540卷第159、161頁）。上開物
    品雖僅有部分經檢驗，然此等毒品均以相同之包裝，且係於
    相同時間、地點遭查扣，況被告甲○○、乙○○於偵查中亦自承
    已知此等物品係屬毒品（見偵12540卷第27至37、139至142
    頁，偵12711卷第25至29及33至34頁，偵12540卷第129至133
    頁），是依上開說明，可認此等物品均係屬違禁物，均應依
    刑法第38條第1項規定，宣告沒收。至鑑驗耗損部分，既已
    驗畢用罄滅失，自無庸宣告沒收銷燬。又包覆上開毒品之包
    裝袋，因包覆毒品，袋內仍會殘留微量之毒品，因包裝袋與
    袋內之毒品難以析離，且無析離之實益與必要，當應整體視
    之為毒品，應連同各該包裝袋併予沒收。
　㈢供犯罪所用之物：
    再按犯毒品危害防制條例第4條至9條、第12條、第13條或第
    14條第1項、第2項之罪者，其供犯罪所用之物，不問屬於犯
    罪行為人與否，均沒收之；供犯罪所用、犯罪預備之物或犯
    罪所生之物，屬於犯罪行為人者，得沒收之，但有特別規定
    者，依其規定，毒品危害防制條例第19條第1項、刑法第38
    條第2項分別定有明文。查修正後毒品危害防制條例第19條
    第1項規定，既係特別法規定，應優先於刑法第38條第2項規
    定之適用。查附表二編號7.所示扣案i PHONE 黑色手機（IM
    EI：000000000000000，SIM：0000000000000000000）（即
    本院110年度院保字第1197號扣押物品清單編號2.所示之物
    ，見本院卷第99頁），係被告甲○○所有，且為被告甲○○用以
    聯繫毒品交易使用等情，業據被告甲○○於本院審理時所自承
    （見本院卷第311頁），另附表二編號9.所示扣案之i PHONE
     7手機（IMEI：000000000000000SIM：000000000000000000
    00）（即本院110年度院保字第1183號扣押物品清單編號1.
    所示之物，見本院卷第103頁），係被告乙○○所有，且為被
    告乙○○用以聯繫毒品交易使用等情，業據被告乙○○於本院審
    理時所自承（見本院卷第311頁），爰均依毒品危害防制條
    例第19條第1項規定，宣告沒收之。
　㈣末按犯罪所得，屬於犯罪行為人者，沒收之，刑法第38條之1
    第1項前段定有明文。查被告甲○○所為犯罪事實欄二，販賣
    第三級毒品予被告乙○○，價金為6,800元，此等款項被告甲○
    ○已取得（見偵12540卷第140頁），既為犯罪所得，應依刑
    法第38條之1第1項前段宣告沒收之。至本件被告甲○○於110
    年4月7日22時50分於與被告乙○○進行毒品交易時，經扣得現
    金3萬3,300元，就此款項，除扣除上開犯罪事實欄二所示之
    犯罪所得6,800元加以沒收後，所餘26,500元部分，被告甲○
    ○之辯護人固具狀主張，此款項係被告於失業期間為謀生而
    跑白牌UBER多元計程車所賺得，並非販毒所得，未有其他證
    據足以證明扣案之現金，為本案起訴書所載犯罪事實之犯罪
    所得，或為本案犯罪事實以外之販賣毒品所得，不應依刑法
    第38條第1項規定宣告沒收等語（見本院卷第217至218頁）
    。然查就此等扣案之現金，被告甲○○於本院審理時係稱沒有
    意見，且經本院訊問其原本購入之8萬5,000元毒品，在本案
    販售予被告乙○○之2萬5,500元、6,800元後，身上應尚有剩
    下價值5萬多元之毒品，其是否有賣出去？被告甲○○先係答
    稱忘記了，後改稱好像有賣出去等語（見本院卷第310至311
    頁）。觀諸被告甲○○於偵查中供稱自110年2、3月開始賣愷
    他命與毒品咖啡包，總共獲利5、6萬元，賣出去的總金額，
    大概是其賺的錢的5倍等語（見偵12540卷第141頁），顯然
    被告甲○○除於本案之犯罪事實外，另有因販賣毒品而獲利之
    事實，依毒品危害防制條例第19條第3項之規定，犯第4條至
    第9條、第12條、第13條或第14條第1項、第2項之罪，有事
    實足以證明行為人所得支配之前二項規定以外之財物或財產
    上利益，係取自其他違法行為所得者，沒收之，是被告甲○○
    既有上開因販賣毒品而獲利之事證，自得依毒品危害防制條
    例第19條第3項擴大沒收之規定，將此扣案之現金2萬6,500
    元宣告沒收。
據上論斷，應依刑事訴訟法第299條第1項前段，毒品危害防制條
例第9條第3項、第4條第6項、第3項、第5條第2項、第3項、第4
項、第17條第1項、第2項、第18條第1項前段、第19條第1項、第
3項，刑法第11條、第55條、第51條第5款、第25條第2項、第38
條第2項、第38條第1項前段，判決如主文。
本案經檢察官洪佳業提起公訴，檢察官陳信郎移送併辦，檢察官
丙○○到庭執行職務。
中　　華　　民　　國　　111 　年　　6 　　月　　20　　日
            刑事第九庭  審判長  法  官  陳培維
　　　　　　　　　              法  官  陳怡珊
　　　　　　　　　              法  官  彭國能
以上正本證明與原本無異。
如不服本判決應於收受判決後20日內向本院提出上訴書狀，並應
敘述具體理由；其未敘述上訴理由者，應於上訴期間屆滿後20日
內向本院補提理由書（均須按他造當事人之人數附繕本）「切勿
逕送上級法院」。
                                書記官  陳宇萱
中　　華　　民　　國　　111 　年　　6 　　月　　22　　日
附表一、（時間：民國；幣值：新臺幣）
編號               犯罪事實     罪刑 1 犯罪事實欄一所示      甲○○犯意圖販賣而持有第二級毒品而混合二種以上之毒品罪，處有期參年陸月。扣案附表二編號7.之 i PHONE黑色手機沒收。  2 犯罪事實欄二所示   甲○○犯販賣第三級毒品罪，處有期徒刑肆年。扣案之犯罪所得新臺幣陸仟捌佰沒收。扣案附表二編號7.之 i PHONE黑色手機沒收。  3 犯罪事實欄三所示   甲○○犯販賣第三級毒品未遂罪，處有期徒刑貳年。扣案附表二編號2.之蘋果圖案白色包裝毒品咖啡包陸拾捌包，沒收銷燬。扣案附表二編號1.之暴力熊圖樣黑色包裝毒品咖啡包壹佰玖拾包、編號3.之愷他命拾柒包，均沒收。扣案附表二編號7.之 i PHONE黑色手機沒收。   4 犯罪事實欄四所示   乙○○犯販賣第三級毒品而混合二種以上之毒品未遂罪，處有期徒刑壹年。扣案附表二編號4.之暴力熊圖案黑色包裝毒品咖啡包貳拾貳包、編號5.之高濃度膠原蛋白字樣白色包裝毒品咖啡包捌包，均沒收。扣案附表二編號9.之 i PHONE 7手機沒收。  

附表二：
編號   物      品 所有人 數量    備       註   1 暴力熊圖案黑色包裝毒品咖啡包 甲○○ 190包 經檢視均為黑色包裝，外觀型態均相似。 ㈠驗前總毛重1020.90公克（包裝總重約196.02公克），驗前總淨重約824.88公克。㈡隨機抽取1包鑑定，經檢視內含淡黃色粉末。1.淨重4.68公克，取1.056公克鑑定用罄，餘3.12公克。2.檢出第三級毒品：4-甲基甲基卡西酮(4-Methylmethcathinone、Mephedrone、4-MMC）成分。㈢依據抽測純度值，推驗190包均含4-甲基甲基卡西酮之驗前總純質淨重約41.24公克。   內政部警政署刑事警察局110年6月25日刑鑑字第1100047082號鑑定書（見偵12540卷第157至158頁）。 2 蘋果圖案白色包裝毒品咖啡包 甲○○ 68包 ㈠驗前總毛重211.10公克（包裝總重約77.31公克），驗前總淨重約133.79公克。㈡隨機抽取1包鑑定，經檢視內含綠色粉末。1.淨重2.04公克，取1.49公克鑑定用罄，餘0.55公克。2.檢出微量第二級毒品甲基安非他命（Methamphetamine）、微量第三級毒品：硝甲西泮（硝甲氮平）(Nimetazepam)，微量第四級毒品：硝西泮（耐妥眠）(Nitrazepam)成分。 內政部警政署刑事警察局110年6月25日刑鑑字第1100047082號鑑定書（見偵12540卷第157至158頁）。 3 愷他命晶體 甲○○ 17包 經抽檢晶體2包，送驗數量：4.3712公克（淨重），驗餘淨重：4.1735公克（淨重），檢出結果：三級毒品愷他命（Ketamine），純質淨重：愷他命（Ketamine）檢驗前淨重4.3712公克，純度99%，純質淨重4.3275公克。推估檢品17包，檢驗前總淨重32.6421公克，愷他命（Ketamine）總純質淨重32.3157公克。 衛生福利部草屯療養院110年4月16日草療鑑字第1100400062號鑑驗書（見偵12540卷第167頁）。 4 暴力熊圖案黑色包裝毒品咖啡包 乙○○ 22包 經檢視均為灰黑色包裝，外觀型態均相似。㈠驗前總毛重114.85公克（包裝總重約21.78公克），驗前總淨重約93.07公克。㈡隨機抽取1包鑑定，經檢視內含淡黃色粉末。1.淨重3.46公克，取1.58公克鑑定用罄，餘1.88公克。2.檢出第三級毒品：4-甲基甲基卡西酮(4-Methylmethcathinone、Mephedrone、4-MMC）成分。3.純度約8%。㈢依據抽測純度值，推估22包均含4-甲基甲基卡西酮之驗前總純質淨重約7.44公克。 衛生福利部草屯療養院110年4月8日草療鑑字第1100400059號鑑驗書、110年4月16日草療鑑字第1100400061號鑑驗書（見偵12540卷第159、163至165頁）。   5 高濃度膠原蛋白字樣白色包裝毒品咖啡包 乙○○ 8包 送驗數量：5.6431公克（淨重），驗餘數量：2.1687公克（淨重），檢出結果：第三級毒品：4-甲基甲基卡西酮(4-Methylmethcathinone、Mephedrone、4-MMC)、甲基-N,N-二甲基卡西酮(Methy1-N,N-Dimethy1cathinone)、硝甲西泮(Nimetazepam)，第四級毒品：硝西泮(Nitrazepam)成分。 衛生福利部草屯療養院110年4月8日草療鑑字第1100400059號鑑驗書、110年4月16日草療鑑字第1100400060號鑑驗書（見偵12540卷第159、161頁）。 6 i PHONE 手機（IMEI：000000000000000，SIM：000000000000000背殼破損） 甲○○ 1支    7 i PHONE 黑色手機（IMEI：000000000000000，SIM：0000000000000000000） 甲○○ 1支 作為本件聯繫毒品買賣使用 8 新臺幣 甲○○ 3萬3,300元 內含犯罪事實欄二之犯罪所得6,800元 9 i PHONE 7手機（IMEI：000000000000000SIM：00000000000000000000） 乙○○ 1支 作為本件聯繫毒品買賣使用 10 i PHONE XS手機（IMEI：000000000000000 SIM：0000000000000） 乙○○ 1支  
附錄本案論罪科刑所犯法條
毒品危害防制條例第4條
製造、運輸、販賣第一級毒品者，處死刑或無期徒刑；處無期徒
刑者，得併科新臺幣3千萬元以下罰金。
製造、運輸、販賣第二級毒品者，處無期徒刑或10年以上有期徒
刑，得併科新臺幣1千5百萬元以下罰金。
製造、運輸、販賣第三級毒品者，處7年以上有期徒刑，得併科
新臺幣1千萬元以下罰金。
製造、運輸、販賣第四級毒品者，處 5 年以上 12 年以下有期
徒刑，得併科新臺幣5百萬元以下罰金。
製造、運輸、販賣專供製造或施用毒品之器具者，處1年以上7 
年以下有期徒刑，得併科新臺幣1百50萬元以下罰金。
前五項之未遂犯罰之。
毒品危害防制條例第5條
意圖販賣而持有第一級毒品者，處無期徒刑或10年以上有期徒刑
，得併科新臺幣7百萬元以下罰金。
意圖販賣而持有第二級毒品者，處5年以上有期徒刑，得併科新
臺幣5百萬元以下罰金。
意圖販賣而持有第三級毒品者，處3年以上10年以下有期徒刑，
得併科新臺幣3百萬元以下罰金。
意圖販賣而持有第四級毒品或專供製造、施用毒品之器具者，處
1年以上7年以下有期徒刑，得併科新臺幣1百萬元以下罰金。
毒品危害防制條例第9條
成年人對未成年人販賣毒品或犯前三條之罪者，依各該條項規定
加重其刑至二分之一。
明知為懷胎婦女而對之販賣毒品或犯前三條之罪者，亦同。
犯前五條之罪而混合二種以上之毒品者，適用其中最高級別毒品
之法定刑，並加重其刑至二分之一。